【裁判字號】    97,訴,2748
【裁判日期】    971231
【裁判案由】    清償借款
【裁判全文】
臺灣臺中地方法院民事判決              97年度訴字第2748號
原      告  慶豐商業銀行股份有限公司
法定代理人  劉土金
訴訟代理人  丙○○
訴訟代理人  甲○○
被      告  乙○○
上列當事人間請求清償借款事件，本院於民國97年12月22日言詞
辯論終結，判決如下：
    主      文
被告應給付原告新臺幣伍拾壹萬陸仟零肆拾參元，及自民國96年
11月11日起至清償日止按年息12.787%計算之利息，暨自民國96
年12月12日起至清償日止，逾期六個月以內者，按上開利率百分
之十；逾期超過六個月以上者，就超過部分，按上開利率百分之
二十計算之違約金。
訴訟費用新臺幣伍仟陸佰貳拾元，由被告負擔。
本判決得假執行。
    事實及理由
一、原告主張：被告於民國94年4月21日向原告借款新臺幣（下
    同）660,000元，約定借款期間自94年4月21日起至101年4月
    21日止，利息採機動計息方式，即按原告之基本放款利率變
    動而調整（現為年息12.787%），及其逾期在六個月以內者
    ，按上開利率之一成，逾期六個月以上者，其超過六個月部
    分，按上開利率之二成計付違約金。被告並同意自借款日起
    以每個月為一期，按月繳息還本。未料被告除部分清償外，
    尚積欠516,043元本金，利息僅繳至96年11月10日即未再繳
    納。為此，提起本件訴訟，並聲明如主文第一、二項所示。
二、被告對原告之請求，於言詞辯論期日為認諾。
三、按當事人於言詞辯論時為訴訟標的之捨棄或認諾者，應本於
    其捨棄或認諾為該當事人敗訴之判決，民事訴訟法第384條
    定有明文。經查：被告於97年12月22日言詞辯論時，對原告
    依返還金錢借貸之法律關係所為之請求為認諾，依前揭規定
    ，本院自應本於被告之認諾為其敗訴之判決。從而原告請求
    被告給付516,043元，及自96年11月11日起至清償日止按年
    息12.787%計算之利息，暨自96年12月12日起至清償日止，
    逾期六個月以內者，按上開利率百分之十；逾期超過六個月
    以上者，就超過部分，按上開利率百分之二十計算之違約金
    ，為有理由，應予准許。
四、次按本於被告認諾所為之判決，法院應依職權宣告假執行，
    民事訴訟法第389條第1項第1款亦有明定。本件既係本於被
    告認諾所為之判決，爰依職權宣告假執行。
五、本件訴訟費用計5,620元，應由敗訴之被告負擔。
六、訴訟費用負擔及宣告假執行之依據：民事訴訟法第78條、第
    389條第1項第1款。
中    華    民    國    97    年    12    月    31    日
                  民事第三庭    法  官  游文科
正本係照原本作成。
如對本判決上訴，須於判決送達後20日內向本院提出上訴狀。
中    華    民    國    97    年    12    月    31    日
                                書記官


司法院資訊處製作；財團法人民間司法改革基金會備份。
